臺灣嘉義地方法院民事判決
110年度嘉簡字第566號
原      告  何崇文  
被      告  安麒瑋  

            張子澔  

            戴瑋廷  


            許嘉豪  

上列當事人間請求侵權行為損害賠償事件，原告就本院109年度
金訴字第84號違反組織犯罪防制條例等案件提起附帶民事訴訟，
經本院刑事庭以110年度附民字第23號裁定移送前來，本院於民
國110年9月23日言詞辯論終結，判決如下：
    主　　　文
被告應連帶給付原告新臺幣250,000元，及被告安麒瑋、張子澔
自民國110年2月5日起，被告戴瑋廷自民國110年2月9日起，被告
許嘉豪自民國110年2月10日起，均至清償日止，按年息百分之5
計算之利息。
本判決得假執行。
    事實及理由
壹、程序事項
一、按不變更訴訟標的，而補充或更正事實上或法律上之陳述者
    ，非為訴之變更或追加；上開規定於簡易訴訟程序適用之，
    民事訴訟法第256條、第436第2項分別定有明文。經查，本
    件原告起訴之聲明第1項為：被告應賠償原告新臺幣（下同
    ）25萬元，並自起訴狀繕本送達之翌日起至清償日止，按年
    利率百分之5計算之利息。嗣於民國110年8月19日言詞辯論
    期日更正聲明第1項為被告應連帶給付（見本院卷第196頁）
    。核原告所為之更正事實上或法律上之陳述，合於前揭規定
    ，應予准許。　　
二、被告經合法通知，均未於最後言詞辯論期日到場，核無民事
    訴訟法第386條所列各款情形，爰依原告聲請，由其一造辯
    論而為判決。
貳、實體事項
一、原告主張略以：
（一）被告安麒瑋、張子澔、身分不詳綽號「奔馳」之成年人（
      「奔馳」係透過安麒瑋而與張子澔認識）於108年8月間共
      同籌設以對我國民眾實施詐術為手段，具有持續性及牟利
      性之有結構性犯罪組織即詐欺集團，並約定由「奔馳」負
      責大陸地區之電信詐騙機房，被告安麒瑋主要負責處理詐
      欺贓款匯至大陸地區之事宜，被告張子澔則主要負責招募
      、指揮領取裝有人頭帳戶金融卡之包裹之「收簿手」、提
      領詐欺贓款之「車手」，並由被告安麒瑋、張子澔互相支
      援該集團在臺灣地區之所有事宜。被告戴瑋廷於108年10
      月間，透過被告安麒瑋而加入詐欺集團，主要負責測試人
      頭帳戶金融卡、金融卡密碼之更改，以及操作電腦確認詐
      騙贓款是否已匯入及通知被告張子澔可派「車手」提款款
      等事宜。偶而由自己出面擔任「車手」領款，另被告許嘉
      豪經由被告張子澔之招募而加入詐欺集團，依指示擔任提
      款「車手」。
（二）被告安麒瑋、張子澔、戴瑋廷、許嘉豪（下稱被告等4人
      ）於108年11月12日，共同意圖為自己不法所有，基於三
      人以上共同詐欺及掩飾、隱匿特定犯罪所得之去向、所在
      之犯意聯絡，先由詐欺集團不詳成員向訴外人曾珮婷取得
      金融卡後，再由不詳成員以佯稱係被害人朋友，誆稱手頭
      不便急需用錢欲借錢之詐騙方法，對原告為詐欺行為，致
      原告陷於錯誤，匯款時間、匯款金額、匯入帳戶如附表所
      示，迨原告將錢匯入該金融帳戶後，被告安麒瑋或張子澔
      便會將人頭帳戶金融卡交給車手即被告許嘉豪依附表所示
      提款時間、提款地點取款，之後被告許嘉豪再將贓款交給
      被告張子澔或安麒瑋，致原告因被告共同詐欺而受有25萬
      元之損害。為此，原告爰依侵權行為之法律關係，請求被
      告等4人連帶負侵權行為損害賠償責任，特提起本件訴訟
      。
（三）並聲明：1.被告應連帶給付原告25萬元，及自起訴狀繕本
      送達之翌日起至清償日止，按年利率5％計算之利息。2.前
      項判決請准供擔保宣告假執行。3.訴訟費用由被告負擔。
二、被告則答辯：
（一）被告安麒瑋答辯以：對原告請求金額無意見，同意原告之
　　  請求，但是被告現在服刑中，無力賠償等語。
（二）被告張子澔答辯以：對原告請求金額無意見，同意原告之
      請求，但是被告現在服刑中，無力賠償，等被告出獄後，
      才有辦法給付，但被告希望可以不要計算利息等語。　
（三）被告許嘉豪答辯以：對原告請求金額無意見，同意原告之
      請求，但是被告現在服刑中，無力賠償，等被告出獄，有
      工作，有錢才能還原告等語。　　
（四）被告戴瑋廷經合法通知，未於言詞辯論期日到場，亦未曾
　　  提出書狀作何聲明及陳述。
三、本件原告主張被告等4人為同一詐欺集團之成員，於108年11
    月12日，共同意圖為自己不法所有，基於三人以上共同詐欺
    及掩飾、隱匿特定犯罪所得之去向、所在之犯意聯絡，先由
    詐欺集團不詳成員向訴外人曾珮婷取得金融卡後，再由不詳
    成員以佯稱係原告之朋友，誆稱手頭不便急需用錢欲借錢之
    詐騙方法，對原告為詐欺行為，致原告陷於錯誤，匯款時間
    、匯款金額、匯入帳戶如附表所示，迨原告將款項匯入後，
    被告安麒瑋或張子澔便會將人頭帳戶金融卡交給車手即被告
    許嘉豪依附表所示提款時間、提款地點取款，之後被告許嘉
    豪再將贓款交給被告張子澔或安麒瑋，致原告因被告共同詐
    欺而受有25萬元之損害；被告上開行為係犯共同詐欺取財罪
    ，前經本院109年度金訴字第84號刑事判決分別判處被告安
    麒瑋有期徒刑9年4月、被告張子澔有期徒刑9年、被告戴瑋
    廷有期徒刑6年、被告許嘉豪有期徒刑2年在案等情，業據原
    告提出臺北市政府警察局大安分局函文、刑事案件報案三聯
    單為證（見附民卷第7至8頁），並有本院109年度金訴字第8
    4號刑事判決1份附卷可參。且為被告安麒瑋、張子澔、戴瑋
    廷所不爭執，堪認原告上開主張為真實。
四、得心證之理由：
（一）按因故意或過失，不法侵害他人之權利者，負損害賠償責
      任。故意以背於善良風俗之方法，加損害於他人者亦同；
      數人共同不法侵害他人之權利者，連帶負損害賠償責任。
      不能知其中孰為加害人者亦同。造意人及幫助人，視為共
      同行為人，民法第184條第1項、第185條分別定有明文。
      又所謂共同侵權行為，係指數人共同不法對於同一之損害
      ，與以條件或原因之行為。加害人於共同侵害權利之目的
      範圍內，各自分擔實行行為之一部，而互相利用他人之行
      為，以達其目的者，仍不失為共同侵權行為人，而應對於
      全部所發生之結果，連帶負損害賠償責任（最高法院78年
      度台上字第2479號判決意旨可資參照）。
　　1.經查，被告等4人均加入同一詐欺集團，由不詳成員向原
      告實施前揭詐欺行為，被告等4人有上開分工之行為，而
      自被告詐得250,000元之款項，依前開規定，被告等4人與
      其他詐欺集團成員，係共同不法侵害原告之財產權，而屬
      共同侵權行為人。從而，原告依侵權行為之法律關係，請
      求被告等4人連帶賠償250,000元，應屬有據。
    2.雖被告安麒瑋以被告現在服刑中，無力賠償云云；被告張
      子澔以現在服刑中，無力賠償，等被告出獄後，才有辦法
      給付云云；被告許嘉豪以現在服刑中，無力賠償，等被告
      出獄，有工作，有錢才能還原告云云，惟前揭抗辯均係說
      明被告等3人現在服刑中，經濟能力不佳，無力清償，然
      均無解於被告本應對原告負共同侵權責任，自不能作為拒
      絕清償之事由，故被告所辯，均非可採。
（二）次按給付無確定期限者，債務人於債權人得請求給付時，
      經其催告而未為給付，自受催告時起，負遲延責任。其經
      債權人起訴而送達訴狀，或依督促程序送達支付命令，或
      為其他相類之行為者，與催告有同一之效力；遲延之債務
      ，以支付金錢為標的者，債權人得請求依法定利率計算之
      遲延利息；應付利息之債務，其利率未經約定，亦無法律
      可據者，週年利率為百分之5，民法第229條第2項、第233
      條第1項前段、第203條分別定有明文。本件侵權行為損害
      賠償債務，其給付並無確定期限，依前揭規定，被告應自
      刑事附帶民事訴訟起訴狀繕本送達之翌日起負遲延責任，
      又本件刑事附帶民事訴訟起訴狀於110年2月4日送達被告
      張子澔、安麒瑋（見附民卷第9、11頁）；於110年2月8日
      送達被告戴瑋廷（見附民卷第17頁）；於110年2月9日送
      達被告許嘉豪（見附民卷第13頁）。依上開規定，原告依
      請求被告張子澔、安麒瑋自110年2月5日起；被告戴瑋廷
      自110年2月9日起；被告許嘉豪自110年2月10日起；均至
      清償日止，按年息百分之5計算之利息，洵屬有據，應予
      准許。被告張子澔抗辯希望可以不要計算利息云云，自屬
      無據。　　　
五、綜上所述，原告依侵權行為法律關係，請求被告連帶給付25
    萬元，及被告張子澔、安麒瑋自110年2月5日起；被告戴瑋
    廷自110年2月9日起；被告許嘉豪自110年2月10日起；均至
    清償日止，按年息百分之5計算之利息，為有理由，應予准
    許。
六、本件原告勝訴部分，係就民事訴訟法第427條規定適用簡易
    程序所為被告敗訴之判決，依同法第436條第2項準用第389
    條第1項第3款規定，應依職權宣告假執行，原告陳明願供擔
    保請准宣告假執行，僅係督促本院依職權行使，無庸為准駁
    之諭知。
七、本件係原告提起刑事附帶民事訴訟，由刑事庭裁定移送本院
    民事簡易庭事件，免納裁判費，本件訴訟中亦未生其他訴訟
    費用，無庸為訴訟費用額確定及諭知負擔，併予敘明。
中　　華　　民　　國　　110 　年　　10　　月　　6 　　日
                  臺灣嘉義地方法院嘉義簡易庭
                                  法　官　陳寶貴
以上正本係照原本作成。
如對本判決上訴，須於判決送達後20日內向本庭（嘉義市○○路00
0○0號）提出上訴狀（均須按他造當事人之人數附繕本）。如委
任律師提起上訴者，應一併繳納上訴審裁判費。
中　　華　　民　　國　　110 　年　　10　　月　　6 　　日
                                  書記官  江靜盈
附表：
詐騙手法 匯款時間 匯款金額 匯入帳戶 提款時間 提領地點 提領金額 佯稱係原告朋友，誆稱手頭不便急需用錢欲借錢等語 108/11/12 12:00:00 25萬元 曾珮婷開立之元大銀行 000-0000 00000000 00號 108/11/12 15:22:07  元大銀行01199B 元大銀行 嘉義分行 嘉義市○區○○路000號 3萬元     108/11/12 15:22:54 同上 3萬元     108/11/12 15:23:42 同上 3萬元     108/11/12 15:24:29 同上 3萬元     108/11/12 15:25:21 同上 3萬元     108/11/13 00:19:20 元大銀行02409A 元大銀行 南嘉義分行 嘉義市○區○○路000號 3萬元     108/11/13 00:19:56 同上 3萬元      108/11/13 00:20:34 同上 3萬元     108/11/13 00:26:41 中華郵政 U00504DA 嘉義站前郵局 嘉義市○區○○路000號 1萬元